【裁判字號】    97,訴,1107
【裁判日期】    971128
【裁判案由】    違反毒品危害防制條例
【裁判全文】
臺灣新竹地方法院刑事判決              97年度訴字第1107號
    公  訴  人  臺灣新竹地方法院檢察署檢察官
    被      告  甲○○
                          號2.
                          之1.
上列被告因違反毒品危害防制條例案件，經檢察官提起公訴（97
年度毒偵字第1890號），本院依簡式審判程序判決如下：
    主  文
甲○○施用第一級毒品，累犯，處有期徒刑捌月，扣案之海洛因
（淨重零點壹貳伍壹公克、驗餘淨重零點壹壹玖公克）沒收銷燬
，另扣案之包裝袋壹個沒收。又施用第二級毒品，累犯，處有期
徒刑陸月。應執行有期徒刑壹年，扣案之海洛因（淨重零點壹貳
伍壹公克、驗餘淨重零點壹壹玖公克）沒收銷燬，另扣案之包裝
袋壹個沒收。
    事  實
一、甲○○之前案紀錄
（一）甲○○前於民國91年間，因傷害、妨害自由案件，經本
      院以91年度訴字第738號分別判處有期徒刑5月、8月，並
      定其應執行有期徒刑1年，其中傷害罪部分，業經臺灣高
      等法院以92年度訴字第2455號判處有期徒刑5月確定，妨
      害自由罪部分，另經最高法院於92年11月20日以92年度台
      上字第6506號駁上訴確定。又於95年間，因違反毒品危
      害防制條例案件，經本院於95年7月28日以95年度訴字第4
      59號判處應執行有期徒刑9月確定。上開、案件，業
      經本院於96年7月23日以96年度聲減字第87號裁定減刑並
      定其應執行有期徒刑1年4月確定。
（二）甲○○復於96年間，因違反毒品危害防制條例案件，經
      本院於96年5月21日以96年度訴字第314號判處應執行有期
      徒刑10月確定。另於96年間，因持有毒品案件，經本院
      於96年7月17日以96年度竹簡字第727號判處有期徒刑5月
      確定。上開、案件，業經本院於96年8月24日以96年
      度聲減字第1712號裁定減刑並定其應執行有期徒刑7月又1
      5日確定。接續前開（一）部分之執行，迄至97年4月1日
      縮刑執行完畢。
二、甲○○前於91年間，因施用毒品案件，經本院以91年度毒聲
    字第970號裁定送觀察、勒戒後，認有繼續施用毒品傾向，
    再經本院以92年度毒聲字第128號裁定令入戒治處所施以強
    制戒治，嗣因停止戒治而出所、付保護管束，迄於93年2月1
    9日因保護管束期滿而視為執行完畢。
三、甲○○仍不知悔改，另於上開強制戒治執行完畢後5年內，
    基於施用第一級毒品海洛因之犯意，於97年9月24日上午11
    時許，在新竹縣竹東鎮○○路385巷45號之友人住處內，將
    海洛因摻入香煙點火吸食煙霧之方式，施用海洛因1次。另
    於上開強制戒治執行完畢後5年內，基於施用第二級毒品安
    非他命之犯意，於97年9月23日晚上某時，在新竹縣竹東鎮
    ○○路○段376號前路邊之車上，將安非他命置於玻璃球內加
    熱吸食煙霧之方式，施用安非他命1 次。嗣為警於97年9月
    24日中午12時30分許，在新竹縣竹東鎮○○路385巷45號查
    獲，並扣得甲○○所有之海洛因1包（淨重0.1251公克、驗
    餘淨重0.119公克）。
四、案經新竹竹市警察局第三分局報請臺灣新竹地方法院檢察署
    檢察官偵查起訴。
    理  由
甲、程序部分：
    本件被告甲○○所犯施用毒品罪，係非死刑、無期徒刑、最
    輕本刑為3年以上有期徒刑之罪，被告於本院準備程序進行
    中，就被訴事實為有罪之陳述，經本院合議庭認合於刑事訴
    訟法第273條之1第1項之規定，裁定進行簡式審判程序，合
    先敘明。
乙、實體部分：
一、認定犯罪事實所憑證據及認定之理由
（一）訊據被告甲○○對於事實三所載犯罪事實，於本院準備程
      序、審理中均自白認罪，而被告為警查獲所採集之尿液（
      代號：C-215），經送台灣尖端先進生技醫藥股份有限公
      司檢驗結果，呈海洛因經人體代謝後之嗎啡陽性反應；安
      非他命、甲基安非他命陽性反應，此有真實姓名代號對照
      表、台灣尖端先進生技醫藥股份有限公司於97年10月1日
      出具之濫用藥物檢驗報告附卷可稽（見毒偵字第1890號偵
      查卷第35、36頁）。又同日為警查扣之白色粉末1包，經
      送行政院衛生署草屯療養院鑑定結果，確係第一級毒品海
      洛因（淨重0.1251公克、驗餘淨重0.119公克）之事實，
      有該院於97年10月3日出具之草療鑑字第0971000027號鑑
      定在卷足憑（見本院卷）。是認被告上開自白內容應與事
      實相符，其施用第一級毒品海洛因、第二級毒品安非他命
      等犯行，均堪予認定。
（二）被告前於91年間，因施用毒品案件，經本院以91年度毒聲
      字第970號裁定送觀察、勒戒後，認有繼續施用毒品傾向
      ，再經本院以92年度毒聲字第128號裁定令入戒治處所施
      以強制戒治，嗣因停止戒治而出所、付保護管束，迄於93
      年2月19日因保護管束期滿而視為執行完畢等情，有臺灣
      高等法院被告前案紀錄表、在監在押全國紀錄表在卷可按
      ，被告於上開強制戒治執行完畢後5年內再犯本案施用第
      一級毒品、第二級毒品犯行，自應依法予以論科。
二、論罪科刑
（一）核被告所為，係犯毒品危害防制條例第10條第1項之施用
      第一級毒品罪、同條例第10條第2項之施用第二級毒品罪
      。其分別持有第一級毒品海洛因、第二級毒品安非他命之
      低度行為，各為其施用第一級毒品海洛因、第二級毒品安
      非他命之高度行為所吸收，皆不另論罪。
（二）被告所犯之施用第一級毒品罪、施用第二級毒品罪，犯意
      各別，行為互殊，且犯罪構成要件不同，應予分論併罰。
（三）被告有事實一所載之前案紀錄，並於97年4月1日縮刑執行
      完畢等情，有臺灣高等法院被告前案紀錄表、在監在押全
      國紀錄表附卷可佐，被告前受有期徒刑之執行完畢後，其
      於5年以內故意再犯本件有期徒刑以上之2罪，皆為累犯，
      應依刑法第47條第1項之規定，均加重其刑。
（四）爰審酌被告無視法令之禁止，前已因施用毒品案件，經裁
      定送觀察勒戒、強制戒治後，竟再度施用足以導致精神障
      礙及生命危險之成癮性毒品，顯無悔改之意，兼以施用毒
      品所生危害以自戕健康為主，及其犯後坦承犯行等一切情
      狀，分別量處如主文所示之刑，並定其應執行之刑。
三、沒收部分
（一）扣案之海洛因（淨重0.1251公克、驗餘淨重0.119公克）
      ，核屬毒品危害防制條例所定之第一級毒品，應依毒品危
      害防制條例第18條第1項前段之規定，不問屬於被告與否
      ，併予宣告沒收銷燬。
（二）另扣案之海洛因包裝袋1個，為被告所有、供其為施用海
      洛因所用之物，業據被告於本院供承在卷，依刑法第38
      條第1項第2款之規定，併予宣告沒收。
四、據上論斷，應依刑事訴訟法第273條之1第1項、第299條第1
    項前段，毒品危害防制條例第10條第1項、第2項、第18條第
    1項前段，刑法第11條、第47條第1項、第51條第5款、第38
    條第1項第2款，判決如主文。
本案經檢察官洪裕翔到庭執行職務。
中    華    民    國    97    年    11    月    28    日
                  刑事第三庭    法    官  黃美文
以上正本證明與原本無異。
如不服本判決應於收受本判決後10日內向本院提出上訴書狀，上
訴書狀應敘述具體理由。上訴書狀未敘述上訴理由者，應於上訴
期間屆滿後20日內補提理由書狀於本院 (均須按他造當事人之人
數附繕本 )「切勿逕送上級法院」。
中    華    民    國    97    年    11    月    28    日
                                書 記 官  陳怡芳
附錄本案論罪科刑法條全文：
毒品危害防制條例第10條
施用第一級毒品者，處 6 月以上 5 年以下有期徒刑。
施用第二級毒品者，處 3 年以下有期徒刑。


司法院資訊處製作；財團法人民間司法改革基金會備份。
